Atef Mabrouki

Développeur Web FullStack

Développeur Fullstack expérimenté, maîtrisant les technologies front-end et back-end, avec une solide expérience dans la livraison d'applications web robustes et optimisées pour l'expérience utilisateur.



😭 atefmabrouki98@outlook.com 📞 +216 98 709 748 讷 linkedin.com/in/atefmabrouki 🕢 https://atefmab.github.io/Portfolio/

EDUCATION

Développement Full Stack à R.B.K, Tunisie

Full Stack Javascript Web developement

Mobile developement

Institut Supérieur de Gestion de Sousse (ISGS), Marketing et Gestion

Management Marketing

Economics

TECHNICAL SKILLS

Tailwind JavaScript mySql / Sequalize React is /Native Material ui MongoDb / mongoose node js /express js TypeScript Socket io Electron JS NextJs JWT Redux Leaflet map Figma

INTERESTS

Community involvement Mobile developement

ui/ux design Graphic Design

PROFESSIONAL EXPERIENCE

Cohort Lead Rbk rebootcamp

2024 - Présent

Responsable de la supervision des cohortes d'apprenants en développement full-stack avec JavaScript. Encadrement dans la construction de sites web et d'applications mobiles évolutifs

HIR/Instructor Rbk rebootcamp

2023 - 2024.

Enseigner le développement full-stack avec JavaScript. Les étudiants construisent des sites web et des applications mobiles évolutifs en utilisant React, React Native, Flutter, Node.js, Express, SQL, MongoDB, Prisma et Redux, acquérant ainsi une expérience pratique pour leurs carrières dans le développement web et mobile.

Front End Developer NextGen

01/2023 - 06/2023.

Travail sur une plateforme d'apprentissage de code évolutive, utilisant TypeScript et Next.js, pour offrir une expérience d'apprentissage innovante.

PERSONAL PROJECTS

Travel Insurance Poste Tunisienne

Site web de gestion d'assurances voyages développé avec React, Stripe pour les paiements, et JWT pour l'authentification. **Khabini**

Logiciel pour Windows et Mac OS permettant à l'utilisateur de masquer des fichiers à volonté, protégés par un mot de passe. Développé avec Electron.js, fs et autres technologies.

Sport App Mobile Application

Application pour réserver facilement des terrains de sport depuis chez soi. Développé avec React Native avec Expo, MUI, Tailwind, Express, JWT, Cloudinary, MySQL, Sequelize.

E-learning website

Site web pour faciliter l'étude en ligne. Développé avec TypeScript, Next. JS, Sequeilze et express. js

NextGen

J'ai développé une plateforme d'apprentissage du code avec une équipe de 5 personnes pour simplifier l'apprentissage du codage pour les étudiants du monde entier. Notre plateforme intègre la reconnaissance de code, des jeux interactifs et des quiz pour améliorer l'expérience d'apprentissage. Développé avec TypeScript, Next. js, Sequelize et Express. js.